# 求助陈版主，在不丧失控制权处置长期股权投资的问题

提问人：willadi 时间：2019-03-23 11:08:46
陈版主：您好！A 公司 2x17 年持有子公司 B 公司 40% 股权（D 公司持有 30%、F 公司持有20%股权、G公司持有 10%股权），B 公司董事会成员 5 名（A派 2 名；D公司、F 公司、G 公司各派 1 名），2x17年 F公司持有20% 股权表决权及派出董事的权利授权A公司行使，该授权事项长期有效，假设该委托事项具有商业合理性且 A 公司可以以自己意愿行使相关权利；A 公司 2x17年将 B 公司纳入合并范围，长期股权投资以成本法计量；2x18年 A公司将其持有的 B 公司10%股权（投资成本 10 万元）
以 50 万元的处置对价转让于新股东 H 公司，转让后A 公司持有B 公司30% 股权，公司章程董事会派出机制未变更，2x17年 F公司持有 20%股权表决权及派出董事的权利授权 A 公司行使事项依然有效；因此 2x18年A 公司依然可以控制 B 公司，将B 公司纳入合并范围。
问题：在合并报表层面 B 公司 10%股权处置收益的确认问题？是按照权益交易将该处置对价 50 万元与 B 公司 10% 长期股权投资持续计量的净资产份额的差异确认为资本公积（假设资本公积金额足够大）？还是合并报表层面该 10% 股权处置对价 50万元与B 公司 10%长期股权投资持续计量的净资产份额的差异可以确认为投资收益？

回答人：chenyiwei
因为 A 对 B 的控制关系保持不变，因此合并报表层面处置 10%股权的交易按权益性交易处理，处置价款与对应的 B公司 10%权益的差额调整资本公积。